【裁判字號】    99,易緝,121
【裁判日期】    990723
【裁判案由】    電子遊戲場業管理條例
【裁判全文】
臺灣臺北地方法院刑事判決             99年度易緝字第121號
公  訴  人  臺灣臺北地方法院檢察署檢察官
被      告  甲○○
上列被告因電子遊戲場業管理條例等案件，經檢察官聲請簡易判
決處刑（99年度偵字第4156號），本院認不宜依簡易判決處刑（
99年度簡字第935號），改行通常程序，判決如下：
    主  文
甲○○共同意圖營利，聚眾賭博，累犯，處有期徒刑月，如易
科罰金，以新臺幣壹仟元折算壹日。扣案「小瑪麗」電子遊戲機
壹臺（內含IC板壹塊）及賭資新臺幣壹佰拾元均沒收。
    事  實
一、(一)甲○○前因詐欺案件，經臺灣桃園地方法院於民國97年1
      月28日以96年度桃簡字第1789號判處有期徒刑4月減為有
      期徒刑2月確定，並於98年2月12日縮短刑期執行完畢。
    (二)詎仍不知悔改，其與乙○○（另經判決有期徒刑2月確定
      ）均知未依電子遊戲場業管理條例規定領有電子遊戲場業
      營業級別證，不得經營電子遊戲場業，竟未依規定領有電
      子遊戲場業營業級別證，意圖營利，基於在公眾得出入之
      場所賭博、供給賭博場所及聚眾賭博並未依規定經營電子
      遊戲場業之犯意聯絡，甲○○與乙○○約定，自99年1 月
      1日起，以每個月新臺幣（下同）3,000元之代價，將賭博
      性電子遊戲機臺「小瑪麗」1臺放置在乙○○址設臺北市
      中山區○○○路323號早餐店之2樓角落之公眾得出入之場
      所，供不特定賭客投入硬幣把玩，賭博方式為賭客每次投
      入10元硬幣後押注，如押中可得2至5倍之10元硬幣，如未
      押中，則投入之硬幣即歸甲○○所有，以此方式與不特定
      賭客對賭，而共同經營電子遊戲場業。嗣於99年2月1日中
      午12時許，為警在上址查獲，並扣得上開插電營業中之賭
      博性電子遊戲機臺「小瑪麗」1臺（含IC板1塊）及機具內
      之賭資130元。
二、案經臺北市政府警察局文山第二分局報告臺灣臺北地方法院
    檢察署檢察官偵查後聲請簡易判決處刑。
    理  由
甲、程序部分：
一、本件為刑事訴訟法第376條第1、2款所列案件，依同法第284
    條之1前段規定，由法官1人獨任審判，合先敘明。
二、(一)按被告以外之人於審判外之言詞或書面陳述，除法律有規
      定者外，不得作為證據。又被告以外之人於審判外之陳述
      ，雖不符前4條之規定，而經當事人於審判程序同意作為
      證據，法院審酌該言詞陳述或書面陳述作成時之情況，認
      為適當者，亦得為證據，刑事訴訟法第159條第1項、第
      159條之5第1項定有明文。
    (二)查乙○○之警詢筆錄，為被告甲○○以外之人於審判外之
      言詞陳述，惟被告及檢察官於本院審理時同意作為證據，
      本院揆諸前開法條規定，並審酌前開言詞陳述作成時之情
      況，認為適當，自得作為證據，合先敘明。
乙、實體部分：
一、上開犯罪事實，業據被告於本院99年7月16日審理時坦承不
    諱，核與乙○○於警詢所述情節相符，並有現場照片6張在
    卷，及賭博性電子遊戲機臺「小瑪麗」1臺（內含IC板1塊）
    扣案可憑，堪認被告自白與事實相符，本案事證明確，被告
    犯行堪以認定，應依法論科。
二、論罪科刑之理由：
    (一)核被告所為，係犯刑法第266條第1項前段在公眾得出入之
      場所賭博財物罪、同法第268條前段意圖營利供給賭博場
      所及同條後段意圖營利聚眾賭博罪、電子遊戲場業管理條
      例第22條違反同條例第15條未依電子遊戲場業管理條例規
      定領有電子遊戲場業營業級別證不得經營電子遊戲場業罪
      。被告所涉在公眾得出入之場所賭博財物罪部分，公訴意
      旨雖未論及於此，惟與其餘部分有想像競合之裁判上一罪
      關係（詳後述），本院自得併予審酌，並經於本院99年6
      月28日審理時告知罪名，附此敘明。
    (二)被告與乙○○間就上開犯行，有犯意聯絡及行為分擔，為
      共同正犯。
    (三)按刑事法若干犯行之行為態樣，本質上原具有反覆、延續
      實行之特徵，立法時既予特別概括犯意，在密切接近一定
      時、地持續實行之複次行為，倘依社會通念，於客觀上認
      為符合一個反覆、延續性之行為觀念者，於刑法評價上，
      即應成立一罪。查本案被告自99年1月1日起迄99年2月1日
      中午12時許遭查獲為止，在乙○○之店內2樓場地放置賭
      博性電子遊戲機臺「小瑪麗」1臺插電營業，反覆、延續
      為本案意圖營利供給賭博場所、聚眾賭博、在公眾得出入
      之場所賭博等犯行，應均予評價為「集合犯」之包括一罪
      。
    (四)被告上開所為，係基於一個賭博犯意之決定，達成其同一
      犯罪之各個舉動，乃一行為觸犯上開4罪名，屬想像競合
      犯，應從情節較重之意圖營利聚眾賭博罪處斷。
    (五)被告有如事實欄所載之前案紀錄，其於上開有期徒刑執行
      完畢5年內再犯本件有期徒刑以上之罪，為累犯，應依法
      加重其刑。
    (六)爰審酌被告並無構成累犯之前科，有臺灣高等法院被告前
      案紀錄表1份附卷，其不思以正當工作獲取財產，竟將賭
      博性電子遊戲機臺放置乙○○店內2樓插電營業，獲取不
      法利益，助長社會僥倖心理，影響社會風氣，惟依其自述
      迄今已賺取約2,500元（偵卷第16頁），所得尚非甚多，
      且犯罪後坦白承認，態度良好等一切情狀，量處如主文所
      示之刑，並諭知如易科罰金之折算標準。
    (七)末查扣案之現金即賭資130元，為在兌換籌碼處之財物，
      應依刑法第266條第2項沒收之。又扣案賭博性電子遊戲機
      臺「小瑪麗」1臺（內含IC板1塊），均為被告所有且供本
      件賭博犯罪所用之物，業據被告供承在卷，亦應依法沒收
      。
三、據上論斷，依刑事訴訟法第452條、第284條之1前段、第299
    條第1項前段，電子遊戲場業管理條例第15條、第22條，刑
    法第11條前段、第28條、第266條第1項前段、第2項、第268
    條、第55條、第47條第1項、第41條第1項前段、第38條第1
    項第2款，刑法施行法第1條之1，判決如主文。
本案經檢察官郭力菁到庭執行職務
中    華    民    國    99    年    7    月    23    日
                  刑事第十三庭  法  官  李貞瑩
以上正本證明與原本無異。
如不服本判決應於收受送達後10日內向本院提出上訴書狀，並應
敘述具體理由；其未敘述上訴理由者，應於上訴期間屆滿後20日
內向本院補提理由書（均須按他造當事人之人數附繕）「切勿逕
送上級法院」。
                                書記官  陳鳳瀴
中    華    民    國    99    年    7     月    26    日
附錄本案論罪科刑法條
中華民國刑法第266條（普通賭博罪與沒收物）
在公共場所或公眾得出入之場所賭博財物者，處 1 千元以下罰
金。但以供人暫時娛樂之物為賭者，不在此限。
當場賭博之器具與在賭檯或兌換籌碼處之財物，不問屬於犯人與
否，沒收之。
中華民國刑法第268條（圖利供給賭場或聚眾賭博罪）
意圖營利，供給賭博場所或聚眾賭博者，處 3 年以下有期徒刑
，得併科 3 千元以下罰金。
電子遊戲場業管理條例第15條
未依本條例規定領有電子遊戲場業營業級別證者，不得經營電子
遊戲場業。
電子遊戲場業管理條例第22條
違反第 15 條規定者，處行為人 1 年以下有期徒刑、拘役或科
或併科新台幣 50 萬元以上 250 萬元以下罰金。

司法院資訊處製作；財團法人民間司法改革基金會備份。
